臺灣士林地方法院刑事判決
110年度審交易字第992號
公  訴  人  臺灣士林地方檢察署檢察官
被      告  詹順吉




上列被告因公共危險案件，經檢察官提起公訴（110 年度撤緩偵
字第61號），被告於本院準備程序中就被訴事實為有罪之陳述，
經本院裁定改依簡式審判程序審理，並判決如下：
    主  文
詹順吉駕駛動力交通工具而吐氣所含酒精濃度達每公升零點二五
毫克以上，累犯，處有期徒刑柒月。
    犯罪事實及理由
一、本件犯罪事實及證據，除引用檢察官起訴書之記載（如附件
    ）外，另補充如下：
  ㈠前科部分補充為：被告詹順吉前因不能安全駕駛之公共危險
    案件，分別經法院判決如下：1.於99年間，經臺灣桃園地方
    法院以100年度壢交簡字第128號判決處拘役50日確定，於10
    0年8月29日易科罰金執行完畢；2.於101年間，經臺灣桃園
    地方法院以101年度壢交簡字第1021號判決處有期徒刑2月確
    定，於101年8月27日易科罰金執行完畢；3.於103年間，經
    臺灣桃園地方法院以103年度壢交簡字第956號判決處有期徒
    刑4月確定，於103年9月17日易科罰金執行完畢；4.於104年
    間，經臺灣桃園地方法院以104年度壢交簡字第877號判決處
    有期徒刑5月，併科罰金新臺幣2萬元確定，於105年9月9日
    縮刑期滿執行完畢；5.於107年間，經臺灣桃園地方法院以1
    07年度壢交簡字第963號判決處有期徒刑6月確定，於107年9
    月4日易科罰金執行完畢（於本案構成累犯）。
　㈡被告詹順吉於本院民國（下同）111 年3月7日準備程序及審
    理時所為之自白。
二、論罪科刑：
  ㈠行為後法律有變更者，適用行為時之法律。但行為後之法律
    有利於行為人者，適用最有利於行為人之法律，刑法第2條
    第1項定有明文。查本案被告行為後，刑法第185條之3業於1
    11年1月28日修正公布、同年月30日生效施行。修正前刑法
    第185 條之3第1 項第1 款規定為：「駕駛動力交通工具而
    有下列情形之一者，處2年以下有期徒刑，得併科20萬元以
    下罰金：一、吐氣所含酒精濃度達每公升0.25毫克或血液中
    酒精濃度達百分之0.05以上。」修正後則規定為：「駕駛動
    力交通工具而有下列情形之一者，處3年以下有期徒刑，得
    併科30萬元以下罰金：一、吐氣所含酒精濃度達每公升0.25
    毫克或血液中酒精濃度達百分之0.05以上。」，經比較新舊
    法結果，修正後之條文既提高法定刑上限，應以被告行為時
    即修正前之規定較有利於被告，依刑法第2 條第1 項前段規
    定，本件應適用被告行為時即修正前刑法第185 條之3 第1 
    項第1 款之規定，合先敘明。
　㈡核被告所為，係犯修正前刑法第185 條之3 第1 項第1 款之
    駕駛動力交通工具而吐氣所含酒精濃度達每公升零點二五毫
    克以上罪。又被告有如上述所載之前案科刑及執行情形，此
    有臺灣高等法院被告前案紀錄表1 份附卷可佐，其於前案受
    有期徒刑之執行完畢後，5 年以內故意再犯本件有期徒刑以
    上之罪，為累犯，依司法院大法官釋字第775 號解釋意旨，
    考量被告上開執行完畢之案件與本案之罪質相同，犯罪類型
    、犯罪手法亦相似，顯見被告對前開已執行完畢之刑罰反應
    力薄弱，主觀惡性較重，依罪刑相當原則，本院認有加重其
    刑之必要，爰依刑法第47條第1 項規定加重其刑。爰審酌被
    告前已有5次因酒後駕車之公共危險案件，經法院判罪處刑
    確定並執行完畢，仍不知悛悔，明知酒後駕車對一般往來之
    公眾及駕駛人自身皆具有高度危險性，竟罔顧自身及公眾安
    全，仍於飲用酒類後，雖稍事休息一晚，然仍處於不能安全
    駕駛動力交通工具之狀態，竟圖一己之便，猶貿然駕駛車輛
    行駛於市區道路上，對於交通安全所生之危害不輕，所為除
    危及己身之生命、身體安危外，亦危及公眾往來之交通安全
    ，法治觀念薄弱，誠屬不該，惟念及其犯後已知坦承犯行，
    又本件犯行幸未肇事造成己身或他人生命、身體、財產之實
    害，及呼氣酒精濃度為每公升0.54毫克之犯罪情節，又參酌
    本案前經檢察官緩起訴處分，因被告於緩起訴期間故意更犯
    公共危險罪，致遭撤銷緩起訴處分等情，暨其為高中畢業之
    智識程度、已婚、育有3名就學中之成年子女、入監前從事
    打臨工工作之生活狀況等一切情狀，認檢察官求處有期徒刑
    1年6 月之刑度稍嫌過重，然其確有上開酒後駕車之公共危
    險前科及上情，是其所為自應受相當程度之刑事非難，始可
    達其效果，爰量處如主文所示之刑，以資懲儆。 
據上論斷，應依刑事訴訟法第273 條之1 第1 項、第299 條第1
項前段、第310 條之2 、第454 條第2 項，刑法第2條第1項前段
、第47條第1 項，修正前刑法第185 條之3第1 項第1 款，刑法
施行法第1 條之1 第1 項，判決如主文。
本案經檢察官蔡啟文提起公訴，檢察官吳昭瑩到庭執行職務。
中　　華　　民　　國　　111 　年　　3 　　月　　28　　日
                  刑事第九庭法  官 李育仁
以上正本證明與原本無異。
因疫情而遲誤不變期間，得向法院聲請回復原狀。
如不服本判決應於收受判決後20日內向本院提出上訴書狀，並應
敘述具體理由；其未敘述上訴理由者，應於上訴期間屆滿後20日
內向本院補提理由書（均須按他造當事人之人數附繕本）「切勿
逕送上級法院」。
                            書記官 丁梅芬
中　　華　　民　　國　　111 　年　　3 　　月　　30　　日

附錄本判決論罪科刑之法條依據： 
修正前中華民國刑法第185條之3
駕駛動力交通工具而有下列情形之一者，處2 年以下有期徒刑，
得併科20萬元以下罰金：
一、吐氣所含酒精濃度達每公升零點二五毫克或血液中酒精濃度
    達百分之零點零五以上。
二、有前款以外之其他情事足認服用酒類或其他相類之物，致不
    能安全駕駛。
三、服用毒品、麻醉藥品或其他相類之物，致不能安全駕駛。
因而致人於死者，處3 年以上10年以下有期徒刑；致重傷者，處
1 年以上7 年以下有期徒刑。
曾犯本條或陸海空軍刑法第54條之罪，經有罪判決確定或經緩起
訴處分確定，於五年內再犯第1 項之罪因而致人於死者，處無期
徒刑或5 年以上有期徒刑；致重傷者，處3 年以上10年以下有期
徒刑。 

附件：
臺灣士林地方檢察署檢察官起訴書     110年度撤緩偵字第61號
　　被　　　告　詹順吉（原名詹勳金）
                      　男　56歲（民國00年0月00日生）
　　　　　　　　　　　　住桃園市○○區○○路0段000巷00弄
　　　　　　　　　　　　0號
                        居桃園市○鎮區○○路000巷00弄0號3樓
　　　　　　　　　　　　國民身分證統一編號：Z000000000號
上列被告因公共危險案件，已經偵查終結，認應提起公訴，茲將
犯罪事實及證據並所犯法條分敘如下：
　　　　　　犯罪事實
一、詹順吉曾因公共危險案件，經臺灣桃園地方法院多次判處有
    期徒刑確定，最後一次於民國107年9月4日易科罰金執行完
    畢，詎仍不知悔改，於108年8月22日22時許，在桃園市○○區
    ○○路0段000巷00弄0號住處內飲用啤酒1瓶後，於翌日上午7
    時許，基於公共危險之犯意，駕駛車牌號碼0000-00號自用
    小客車至臺北市內湖區康寧路工作途中，於同日上午7時45
    分許，在臺北市○○區○○路0段000號前為警攔查，並於同日上
    午8時2分許，經警方實施吐氣酒精濃度測試，測得其吐氣酒
    精濃度為每公升0.54毫克。
二、案經臺北市政府警察局內湖分局報告偵辦。
　　　　　證據並所犯法條
一、上揭犯罪事實，業據被告詹順吉於警詢、偵查中坦承不諱，
    並有酒精測試紀錄表、臺北市政府警察局吐氣酒精濃度檢測
    暨    拒測法律效果確認單、車輛詳細資料報表、經濟部標
    準檢驗局呼氣酒精測試器檢定合格證書及臺北市政府警察局
    舉發違反道路交通管理事件通知單各1份在卷可稽，是其罪
    嫌應堪認定。
二、核被告詹順吉所為，係犯刑法第185條之3第1項第1款公共危
    險罪嫌，又其曾受有期徒刑之執行完畢後，5年內再犯本案
    有期徒刑以上之罪，為累犯，請依刑法第47條規定加重其刑
    。請審酌被告已5度犯相類案件（不含本案及臺灣桃園地方
    檢察署110年度偵字第30281號），顯見易科罰金之刑罰、未
    實施長期隔離之戒癮治療無法使之悔改、心生警惕，且酒後
    駕車的行為對於他人生命、身體安全造成的危害不低等情，
    量處有期徒刑1年6月，以收長期隔離戒癮及懲戒之效。
三、依刑事訴訟法第251條第1項提起公訴。
　　　此　致
臺灣士林地方法院
中　　華　　民　　國　　110　　年　  11 　月　　22　　日
 　　　　　　　　　　　　　檢　察　官  蔡  啟  文
本件正本證明與原本無異
中　　華　　民　　國　 110　　年　　11　　月　　30　　日
                          書  記  官  陳  慧  婷
附錄本案所犯法條：
刑法第185條之3：
駕駛動力交通工具而有下列情形之一者，處二年以下有期徒刑，
得併科二十萬元以下罰金：
一、吐氣所含酒精濃度達每公升零點二五毫克或血液中酒精濃度
    達百分之零點零五以上。
二、有前款以外之其他情事足認服用酒類或其他相類之物，致不
    能安全駕駛。
三、服用毒品、麻醉藥品或其他相類之物，致不能安全駕駛。
因而致人於死者，處三年以上十年以下有期徒刑；致重傷者，處
一年以上七年以下有期徒刑。
曾犯本條或陸海空軍刑法第五十四條之罪，經有罪判決確定或經
緩起訴處分確定，於五年內再犯第一項之罪因而致人於死者，處
無期徒刑或五年以上有期徒刑；致重傷者，處三年以上十年以下
有期徒刑。